# 陈版，关于应收票据现金流量看看这样反应是否准确

提问人：lumeiyao 时间：2011-03-24 15:17:22
公司应收票据一部分贴现了（比如是 1000000 元，贴现息是 10000 元），另一部分在进行采购时背书给供应商了（比如是 500000元，不考虑税收因素），还有一部分是到期承兑变现了（比如是 100000 元），年末应收票据余额是 100 万元。票据附追索权。 1 、票据贴现的处理 借：银行存款 99 万 借：财务费用 1 万 贷：短期借款 100 万 现金流量表中的反映：借款收到的现金为 100 万元，偿还利息支付的现金为 1 万元。本笔交易实际现金流入 99 万元。 2 、票据背书转让 借：原材料 50 万元 贷：应收票据 50 万元 此笔业务不涉及到现金流量。但是如果不反应现金流量，无法反映出与资产负债表的勾稽关系。因此，同时在现金流量表中反映： 销售商品收到的现金 50 万元，购买材料支付的现金 50 万元。现金净流量为 0 。【实务中是否就不需要反应该笔的现金流量？】 3 、到期承兑变现借：银行存款 10 万 贷：应收票据 10 万 计入销售商品收到的现金 10 万。
资产负债表： 应收票据期初 160 万元 应收票据期末 100 万元
现金流量表： 销售商品收到的现金：50+10=60万元 购买材料支付的现金： 50 万元 借款收到的现金： 100 万元 偿还利息支付的现金： 1 万元

回答人：chenyiwei
对于直接以票据抵付购货款，个人倾向于不要同时虚拟两笔金额相同、方向相反的“销售商品、提供劳务收到的现金”和“购买商品、接受劳务支付的现金”。 对于面值 100 万的票据贴现后扣除贴现息 1 万实际收到 99 万元，并在资产负债表上作为借款处理的业务，个人倾向于列报为“借款收到的现金”99万元。（理论上，对于被扣除的贴现息，在票据贴现作为短期借款核算的情况下，不应在贴现时一次性计入损益，而是应当在贴现日至票据到期日的期间内按实际利率法逐期确认为利息费用。实务中的处理方法，在涉及金额较小、期限较短的情况下，可以基于重要性原则予以接受）

提问人：weinnie 时间：2013-07-25 11:09:17
陈版主，如果销售货物收到票据，然后用这个票据去支付工程款，而且这种情况比较多。如果在直接法里面不体现两笔现金流的话，经营活动现金流入就会比较少，而实际利润很高，就会感觉两张表不配比；同样，投资活动支付的现金比较少，实际款项已经支付。
如果是这种情况，是否需要在经营活动收到的现金和投资活动支付的现金里面都虚拟一笔收入和支出？

回答人：chenyiwei
建议在附注中的“补充资料”部分增补相应的披露内容，如“使用销售商品所获得的票据背书支付工程款”等。